【裁判字號】    98,簡上,1216
【裁判日期】    990406
【裁判案由】    重利
【裁判全文】
臺灣桃園地方法院刑事判決            98年度簡上字第1216號
上  訴  人
即  被  告  甲○○
上列上訴人即被告因重利案件，不服本院民國98年7月10日97年
度壢簡字第3272號第一審判決（聲請簡易判決處刑案號：97年度
偵字第17386號），提起上訴，本院管轄之第二審合議庭判決如
下：
    主  文
上訴駁回。
    事實及理由
一、本案經本院審理結果，認原審以被告甲○○犯刑法第344條
    重利罪共3罪，並依刑法第28條之規定論為共同正犯（共犯
    陳建興業經原審判處應執行有期徒刑8月確定），且審酌被
    告貸與金錢牟取高利，嚴重危害社會善良風俗、經濟及金融
    秩序，再斟酌其犯後態度、取得重利之數額、犯罪之動機、
    目的、智識程度、生活狀況及素行等一切情狀，就其3次犯
    行各判處拘役50日，並諭知易科罰金折算之標準均為以新臺
    幣1千元折算1日，定應執行拘役120日，仍諭知相同之易科
    罰金折算標準，另說明本案扣案物中分別應予宣告沒收、不
    予宣告沒收之理由，經核原審認事用法及量刑均無不當，應
    予維持，故引用原審判決書記載之事實、證據及理由（如附
    件）。
二、被告上訴意旨略以：伊未曾將款項貸與丙○，丙○之借款對
    象係乙○○，且乙○○為清償欠伊之款項，始將對丙○之借
    款債權轉讓予伊，況伊未曾取得該筆債務之利息，丙○應係
    誤認伊為出借人云云。經查：原審認定被告與共犯陳建興先
    後3次基於重利之犯意聯絡，乘丙○需錢孔急之際貸以金錢
    ，藉此取得與原本顯不相當之重利等事實，係以被告於檢察
    官偵查中自陳有向丙○催討債務等語，且告訴人丙○證述各
    次借款之急迫情形、借貸金額、利息計算方式、用以擔保還
    款之票據等情均與扣案物呈現之內容相符，作為論據。再參
    以告訴人丙○、證人乙○○於本院審理時皆對被告為實際出
    借人並藉此索取重利等節，均能清楚辨認及記憶深刻，並迭
    於本院訊問、審理時指認被告即為出借款項而向丙○取得重
    利之人無訛（見本院簡上字卷第62頁、第78頁背面、第73頁
    背面-第74頁、第81頁），對照告訴人丙○、證人乙○○所
    述情詞未生齟齬，洵堪採信，足認被告確有3次重利犯行。
    綜上，本案事證至臻明確，被告上訴意旨，以前開辯解，飾
    詞否認犯罪，為無理由，應予駁回。
據上論斷，應依刑事訴訟法第455條之1第1項、第3項、第368條
、第373條，判決如主文。
本案經檢察官蔡奇曉到庭執行職務。
中    華    民    國    99    年    4     月    6     日
                  刑事第一庭  審判長法  官  曾家貽
                                    法  官  鄭吉雄
                                    法  官  俞力華
以上正本證明與原本無異。
不得上訴。
                                    書記官  資念婷
中    華    民    國    99    年    4     月    13    日
附錄本案論罪科刑法條
中華民國刑法第344條
（重利罪）
乘他人急迫、輕率或無經驗貸以金錢或其他物品，而取得與原本
顯不相當之重利者，處1年以下有期徒刑、拘役或科或併科1千元
以下罰金。

司法院資訊處製作；財團法人民間司法改革基金會備份。
